臺灣雲林地方法院刑事裁定
111年度簡抗字第2號
抗  告  人  
即  被  告  吳銘章



上列抗告人即被告因公共危險案件，不服本院簡易庭中華民國11
1年9月8日所為111年度六交簡字第163號第一審上訴駁回之裁定
，提起抗告，本院裁定如下：
    主  文
抗告駁回。
    理  由
一、抗告意旨略以：抗告人即被告（下稱被告）因為酒駕案件被
    判3個月，我之前因為一些原因身上所有的積蓄都沒有了，
    現在已經窮到在監所當乞丐，希望法官可以判我去公園修剪
    草、樹木，維護公園3年，不能因為我沒有錢請律師、沒讀
    書、不會寫字、不會寫抗告文，就判我有罪等語。
二、對於簡易判決有不服者，得上訴於管轄之第二審地方法院合
    議庭；第一項之上訴，準用第三編第一章及第二章除第361
    條外之規定，刑事訴訟法第455條之1第1項、第3項定有明文
    。又上訴期間為20日，自送達判決後起算，但判決宣示後送
    達前之上訴，亦有效力；提起上訴，應以上訴書狀提出於原
    審法院為之；原審法院認為上訴不合法律上之程式或法律上
    不應准許或其上訴權已經喪失者，應以裁定駁回之，但其不
    合法律上之程式可補正者，應定期間先命補正，刑事訴訟法
    第349條、第350條第1項、第362條亦分別定有明文。在監獄
    或看守所之被告，於上訴期間內向監所長官提出上訴書狀者
    ，視為上訴期間內之上訴，刑事訴訟法第351條第1項定有明
    文，又監所與法院間無在途期間可言，是上訴人在監獄或看
    守所，如向該監所長官提出上訴書狀，因不生扣除在途期間
    之問題，故必在上訴期間內提出者，始可視為上訴期間內之
    上訴，如逾期始向該監所長官提出上訴，即不得視為上訴期
    間內之上訴（最高法院86年度台抗字第80號裁定要旨參照）
    。
三、經查，被告前因公共危險案件，經本院於民國111年6月30日
    以111年度六交簡字第163號為第一審刑事簡易判決，嗣該判
    決正本已於同年7月6日送達於法務部○○○○○○○○○○○○○○○○），
    由另案執行羈押中之被告本人簽名並按捺指印簽收，嗣被告
    於同年9月1日向南投看守所長官提出刑事上訴狀就第一審刑
    事簡易判決提起上訴，經原審認已逾上訴期間而於同年9月8
    日裁定上訴駁回等情，有本院送達證書、刑事簡易抗告狀（
    應意指上訴書狀）暨其上所蓋南投看守所收狀日期戳印附卷
    可稽（本院六交簡字卷第37至41頁）。據此，原審判決業於
    送達被告之日（即111年7月6日）發生合法送達效力，而被
    告係依刑事訴訟法第351條第1項規定向監所長官提出其就原
    審判決之上訴書狀，揆諸前揭裁定要旨，不生扣除在途期間
    之問題，自原審判決送達被告生效之翌日即111年7月7日起
    算，計算20日至同年7月26日（星期二，非例假日），為被
    告就原審判決上訴期間之末日，然被告遲至111年9月1日始
    向南投看守所長官提出其就原審判決之上訴書狀，顯已逾越
    上訴期間，其上訴自屬違背法律上之程式，且無從補正，原
    審以被告上訴逾期為由裁定駁回其上訴，核無違誤，被告猶
    執前詞提起本件抗告，並無理由，應予駁回。
四、應依刑事訴訟法第455條之1第4項、第5項、第412條，裁定
    如主文。
中　　華　　民　　國　　111 　年　　9 　　月　　29  　日
                  刑事第六庭  審判長法　官　陳雅琪

                                    法  官  鄭媛禎

                                    法  官  簡伶潔
以上正本證明與原本無異。  
本裁定不得再抗告。
                                    書記官  曾千庭
中　　華　　民　　國　　111 　年　　9 　　月　　29　　日